【裁判字號】    90,易緝,111
【裁判日期】    900903
【裁判案由】    竊盜
【裁判全文】
臺灣桃園地方法院刑事判決                          九十年度易緝字第一一一號
    公  訴  人  臺灣桃園地方法院檢察署檢察官
    被      告  乙○○
右列被告因竊盜等案件，經檢察官提起公訴（九十年度偵字第二二○三號），本院判
決如左：
    主  文
乙○○偽造署押，足以生損害於公眾及他人，累犯，處有期徒刑肆月，如易科罰金，
以參佰元折算壹日。臺灣桃園地方法院檢察署九十年偵字第二二○三號偵查卷內第二
十五頁口卡片上「甲○○」簽名及指印各一枚暨第二十六頁照片上「甲○○」簽名一
枚及指印三枚均沒收。
    事  實
一、乙○○前因違反麻醉藥品管理條例案件，業經臺灣板橋地方法院於民國八十五年
    十一月二十五日判處有期徒刑六月確定，於八十六年八月十五日執行完畢。詎其
    仍不知悔改，於九十年一月二十五日二十二時許，因搭乘葉春泉所駕駛車號八Ｇ
    －八九五九號並懸掛車牌Ｐ六－三○七六號贓車（所涉竊盜案件經本院另行審結
    ），行經桃園縣桃園市○○街與至善街口為桃園縣警察局桃園分局青溪派出所警
    員查獲，乙○○惟恐遭受牽連，竟在該派出所內冒用案外人，即其兄甲○○（原
    名李炳坤）之名應訊，並同時在甲○○之口卡片上偽造「甲○○」簽名及指印各
    一枚暨在其警員拍攝之照片上偽造「甲○○」簽名一枚及指印三枚，足以生損害
    於甲○○及警察機關偵查犯罪之正確性，嗣該派出所警員李朝鎮於搜查前述贓車
    時發現在乙○○留置於車上皮夾內之身分證而查覺。
二、案經桃園縣警察局桃園分局報請臺灣桃園地方法院檢察署檢察官偵查起訴。
    理  由
一、訊之被告對於其於前述口卡片及照片上簽「甲○○」名字及按指印，惟矢口否認
    有偽造署押犯行，辯稱：「被警查獲時我因害怕所以自承是甲○○，後因發現不
    關我的事後我即拿出我的身份證，但警方已將甲○○之口卡調出來，所以他們就
    叫我在口卡上簽甲○○之名及蓋指印，但口卡與我本人不跟本就不同，警察要我
    先在照片上寫『是我本人無誤』並蓋指印，之後拿口卡出來，要我簽寫『是我本
    人無誤』，我說口卡上照片與我本人不同，為何要寫是我本人無誤？警察說『已
    調出來，反正也不關你的事』，所以我就寫了並蓋指印，之後警員又要我在上開
    二份文件上簽甲○○的名字並蓋指印，到分局後派出所警員來問我說知否這樣是
    犯法的？我說不知道，然後他作另一份筆錄給我簽名後，我就被移送了」云云。
二、經查：
（一）被告於前述口卡片及照片上簽「甲○○」名字及按指印等情，為被告所自白，
      並有前述口卡片及照片附偵查卷可稽。
（二）又被告在警員林孟平調取口卡片後，認為其上照片與其不符，曾詢問被告，被
      告稱：那是國中還是高中的照片，所以不一樣等語，而在證人林孟平給被告簽
      名蓋指印後約十分鐘後沒有多久，證人李朝鎮在派出所門口搜索葉春泉之贓車
      發現有一皮夾裡面有被告之身分證，證人李朝鎮就進來詢問被告身分證上為何
      人，為何報假名，被告方承認因為有前科之故等情，業據證人，即承辦本件之
      警員李朝鎮、林孟平於本院九十年六月四日調查時結證屬實。另證人葉春泉於
      同日亦證稱：被告是在查獲身分證之前在口卡及照片上簽名等情。
（三）再者，被告年近三十歲，其自八十五年起因吸食安非他命、轉讓禁藥、販賣安
      非他命、施用毒品送觀察、勒戒、竊盜及妨害自由等案件，進出治安、司法機
      關多次，當知偽造他人署押係屬犯罪之事。是果如其所辯稱：其發現不關我的
      事後我即拿出我的身份證，表明身分云云，其又怎會同意在口卡車及照片上再
      為不實之簽名，而自陷於罪。故被告前開所辯，應係事後卸責之詞，不足採信
      。
（四）本件事證明確，被告前述犯行，可以認定。
三、核被告所為，係犯刑法第二百十七條第一項之偽造署押罪。被告前有如事實欄所
    示之犯罪、科刑及執行之情形，此有台灣高等法院被告全國前案紀錄表一份在卷
    可稽，其於五年內再犯前罪，為累犯，應依刑法第四十七條規定加重其刑。爰審
    酌被告犯罪之動機、目的、其與被害人甲○○係兄弟關係、犯罪所生之危害、犯
    罪後一再飾詞辯解等一切情狀，量處如主文所示之刑，並諭知易科罰金之折算標
    準，以資懲儆。
四、本件偵查卷（臺灣桃園地方法院檢察署九十年偵字第二二○三號）內第二十五頁
    口卡片上「甲○○」簽名及指印各一枚暨第二十六頁照片上「甲○○」簽名一枚
    及指印三枚，均應依刑法第二百十九條規定諭知沒收。
五、據上論斷，應依刑事訴訟法第二百九十九條第一項前段，刑法第二百十七條第一
    項、第二百十九條、第四十七條、第四十一條、罰金罰鍰提高標準條例第一條前
    段、第二條，判決如主文。
本案經檢察官陳美華到庭執行職務。
中      華      民      國    九十      年      九      月      三      日
                                  臺灣桃園地方法院刑事第六庭
                                      法  官  潘進順
右正本證明與原本無異
如不服本判決書應於送達後十日內向本院提出上訴狀
                                      書記官  林聖哲
中      華      民      國    九十      年      九      月      四      日
附論罪科刑依據之法條：
刑法第二百十七條
偽造印章、印文或署押，足以生損害於公眾或他人者，處三年以下有期徒刑。
盜用印章、印文或署押，足以生損害於公眾或他人者，亦同。


司法院資訊處製作；財團法人民間司法改革基金會備份。
